臺灣高等法院臺南分院刑事判決　　　　　九十二年度上易字第一一四號　　　Ｇ
　　　上　訴　人　臺灣台南地方法院檢察署檢察官
　　　被　　　告　甲　○　○
右上訴人因被告賭博案件，不服中華民國九十二年九月廿六日臺灣台南地方法院九十
二年度易字第九二四號第一審判決（起訴案號：臺灣台南地方法院檢察署九十二年度
偵字第六一四一號），提起上訴，本院判決如左：
      主      文
上訴駁回。
      理      由
一、公訴意旨略以：甲○○於民國（下同）九十二年五月廿六日晚上十時卅分許，在
    台南市○○路○段二二七號地下一樓郭憲龍（經原審判處有期徒刑四月確定）所
    經營「龍的電子遊戲場」公眾得出入場所，與郭憲龍賭博財物。嗣於九十二年五
    月廿六日晚上十一時許，適有賭客侯志學（業經原審判處罰金五百元確定）在該
    處賭博，為警查獲，同時帶回亦在場把玩電動玩具之甲○○。因認被告甲○○涉
    犯刑法第二百六十六條第一項前段普通賭博罪嫌云云。
二、按犯罪事實，應依證據認定之，無證據不得推定其犯罪事實，又不能證明被告犯
    罪者，應諭知無罪之判決，刑事訴訟法第一百五十四條、第三百零一條第一項，
    分別定有明文。
三、公訴人認被告甲○○涉有右揭賭博犯行，無非以被告甲○○於偵查中自承，於同
    案被告侯志學為警查獲賭博犯行時，其亦在現場，把玩電子遊戲機，因認被告甲
    ○○亦涉有賭博犯行云云。訊據被告甲○○固供承，案發當日，警察查獲同案被
    告許俊男與侯志學賭博時，伊確於該電子遊戲場把玩電子遊戲機等情。然被告甲
    ○○堅詞否認有右述賭博犯行，辯稱：伊曾多次至該電子遊戲場，把玩電子遊戲
    機，但伊均是開分後，即將分數玩完，從來沒有以分數，兌換過現金，伊也不知
    該處可以兌換現金，故伊並未賭博犯行等語。經查：
  (一)本件被告甲○○自警訊偵查及原審，以迄本院審理，均為相同陳述，即均供稱，
    伊至「龍的電子遊戲場」，均係開分後，即將分數玩完，從未有以分數換過現金
    等語（詳警卷十三至十四頁、偵查卷廿三頁、原審卷廿八頁、本院卷廿四頁）。
  (二)次查本件警察於九十二年五月廿六日晚上，並未查獲有任何具體證據，足證被告
    甲○○有賭博行為，故而，警方於對被告甲○○，係以關係人身分，帶回警局製
    作筆錄，有警訊筆錄乙份在卷可憑（詳警卷十三至十四頁）。嗣於警局將本件移
    送檢察官偵查時，警局亦係將被告甲○○，以關係人身分，移送檢察官偵查，有
    台南市警察局第一分局刑事案件報告書在卷可參（詳偵查卷一頁）。直至本件檢
    察官偵查時，仍以證係人身分，對被告甲○○進行傳訊，有台灣台南地方法院檢
    察署辦案進行單乙份在卷可稽（詳偵查卷廿頁）。準此以言，檢察官既無人證或
    物證，足以證明本件被告甲○○有右述賭博行為，然竟於起訴書載稱：「被告甲
    ○○對賭博犯行，供承不諱」云云。是公訴人起訴被告甲○○有右述賭博犯行，
    顯非有據。
  (三)本件警察查獲其他在場賭客賭博時，被告甲○○既僅係單純在場而已，於無其他
    積極事證佐證前，自難認定被告甲○○亦有賭博犯行。此外復查無其他積極證據
    ，足認被告甲○○有公訴人所指賭博犯行，依上說明，自應為被告無罪諭知。
四、本件原判決，以被告甲○○賭博犯行，不能證明，而諭知被告無罪。本院經核，
    原判決認事用法，均無違誤。檢察官上訴意旨，猶執陳詞，指摘原判決不當，依
    上所述，為無理由，應予駁回。
據上論斷，應依刑事訴訟法第三百六十八條，判決如主文。
本案經檢察官楊治宇到庭執行職務。
中    華    民    國      九十三      年      一      月      八        日
                                  臺灣高等法院臺南分院刑事第六庭
                                      審判長法官  蔡    崇    義
                                            法官  許    進    國
                                            法官  董    武    全
右正本證明與原本無異。
不得上訴。
                                      法院書記官  黃    全    忠
中    華    民    國      九十三      年      一      月      十三      日
